da: Hestekategori: Cob; Trækhest; Miniaturehest; Pony; Standard; Varmblod; Andet
ja: 馬のカテゴリー: コブ; ドラフト馬; ミニチュア馬; ポニー; スタンダード; ウォームブラッド; その他
pt-BR: Categoria do cavalo: Cob; Cavalo de tração; Cavalo em miniatura; Pônei; Padrão; Sangue quente; Outro
pl: Kategoria konia: Cob; Koń zimnokrwisty; Miniaturowy koń; Pony; Standard; Koń gorącokrwisty; Inne
th: หมวดหมู่ม้า: ม้าพันธุ์เตี้ย; ม้างาน; ม้าแคระ; ม้าโพนี่; มาตรฐาน; ม้าพันธุ์วอร์มบลัด; อื่นๆ
fi: Hevosluokka: Ratsuhevonen; Vetohevonen; Miniatyyrihevonen; Poni; Tavallinen; Lämminverinen; Muu
en: Horse category: Cob; Draft horse; Miniature horse; Pony; Standard; Warmblood; Other
sv: Hästkategori: Cob; Arbetshäst; Miniatyrhäst; Ponny; Standard; Varmblod; Övrigt
nb: Hestekategori: Cob; Arbeidshest; Miniatyrhester; Ponni; Standard; Varmblods; Annet
zh-CN: 马匹类别: 短腿壮马; 挽马; 微型马; 小马; 标准; 热血; 其他
tr: At Kategorisi: Koçan; Koşum atı; Minyatür at; Midilli; Standart; Sıcak kan; Diğer
el: Κατηγορία αλόγου: Μικρόσωμο δυνατό άλογο; Άλογο έλξης; Άλογο μινιατούρα; Πόνυ; Κανονικό; Θερμόαιμο; Άλλο
it: Categoria di cavalli: Cob; Cavallo da tiro; Cavallo in miniatura; Pony; Standard; Sangue caldo; Altro
pt-PT: Categoria de cavalos: Cob; Cavalo de tração; Cavalos miniatura; Pónei; Padrão; Cavalo de sangue quente; Outro
ko: 말 카테고리: 콥; 일말; 미니어처 말; 조랑말; 표준; 웜블러드; 기타
cs: Kategorie koně: Hřebec; Tažný kůň; Miniaturní kůň; Poník; Standardní; Teplokrevník; Jiné
sk-SK: Kategória koňa: Cob; Ťažný kôň; Miniatúrny kôň; Pony; Štandardný; Teplokrvník; Iné
nl: Paardencategorie: Cob; Trekpaard; Miniatuurpaard; Pony; Standaard; Warmbloed; Andere
fr: Catégorie du cheval: Cob; Cheval de trait; Cheval miniature; Poney; Standard; Sang chaud; Autre
bg-BG: Категория кон: Нисък кон за езда; Впрегнат кон; Миниатюрен кон; Пони; Стандартен; Топлокръвен; Други
hr-HR: Kategorija konja: Klip; Tegleći konj; Minijaturni konj; Poni; Standardna; Toplokrvni; Ostalo
hu: Ló kategóriája: Cob; Igásló; Miniló; Póniló; Normál; Melegvérű; Egyéb
vi: Hạng mục ngựa: Cob; Ngựa kéo; Ngựa giống nhỏ; Ngựa con; Bánh xe tiêu chuẩn; Máu nóng; Khác
es: Categoría de caballo: Cob; Caballo de tiro; Caballo en miniatura; Poni; Estándar; De sangre templada; Otros
de: Pferdekategorie: Cob; Arbeitspferd; Minipferd; Pony; Standard; Warmblüter; Sonstiges
zh-TW: 馬匹類別: 結實的矮腳馬; 挽馬; 迷你馬; 矮種馬; 標準; 溫血馬; 其他
ro-RO: Categorie cai: Cob; Cal de tracțiune; Cal în miniatură; Pony; Standard; Pursânge; Altele
ru: Вид лошади: Коб; Тяжеловоз; Миниатюрная лошадь; Спортивный дизайн; Стандартный; Теплокровный; Другой
lt-LT: Arklio kategorija: Trumpakojis; Darbinis arklys; Miniatiūrinis arklys; Pony; Standartinis; Šiltakraujis; Kita
sl-SI: Kategorija konja: Cob; Vlečni konj; Miniaturni konj; Pony; Standardna; Toplokrvni konji; Drugo